【裁判字號】    95,上易,1485
【裁判日期】    950922
【裁判案由】    竊盜
【裁判全文】
臺灣高等法院刑事判決                95年度上易字第1485號
上  訴  人  臺灣基隆地方法院檢察署檢察官
被      告  丙○○
上列上訴人因被告竊盜案件，不服臺灣基隆地方法院95年度易字
第166號，中華民國95年6月8日第一審判決（起訴案號：臺灣基
隆地方法院檢察署95年度偵字第1267號、第1389號），提起上訴
，本院判決如下：
    主  文
上訴駁回。
    理  由
一、檢察官起訴要旨：
 (一).起訴事實：
    被告丙○○意圖為自己不法之所有，基於概括之犯意，先於
    民國94年9月24日4時25 分許，在基隆市○○路3號中國娃娃
    城電玩店，夥同姓名年籍不詳之男子，由該男子假借與店員
    甲○○聊天，趁甲○○不注意之際，被告進入櫃檯，撬開抽
    屜，竊取抽屜內新台幣47770元，得手後二人隨即離開電玩
    店。被告復於94年12月20日20時許，在基隆市○○街19 巷2
    號，乙○○經營之機車行，謊稱林勇禎叫其至機車行取回刻
    有「正規公認」之排氣管一支，於乙○○打電話與林勇禎確
    認之際，被告趁乙○○不注意，竊取該排氣管及乙○○所有
    之PHSG1000型行動電話1支，得手後逃逸。
 (二).起訴法條：
    刑法第320條第1項竊盜罪。
 (三).起訴證據：
    證人甲○○、乙○○、林勇禎之證詞。
二、本院之判斷：
 (一).證人即「中國娃娃城」店員人甲○○於偵查及原審雖證稱被
    告故意由其友人假借詢問甲○○之友人，而使其離開櫃檯，
    俾由被告下手行竊，當時店內只有被告與其友人，並無其他
    人，彼等離去時，其即發現櫃檯抽屜遭竊，故認係被告下手
    行竊。惟查，證人甲○○亦稱其與被告友人交談間，被告曾
    過來找其友人取車鑰匙至車上拿香煙，外出後再回店內等情
    ，被告亦自承有此事。是被告並非一直在店內把玩機臺，該
    時間並不能排除有他人進入店內行竊之可能？又證人甲○○
    既知被告曾外出拿香煙，並知被告再返回店內把玩機臺，可
    見其並非全然不能掌握店內進出情形。參以證人甲○○證述
    ，被告友人係問其同梯朋友之事，因失竊前一日發生該被告
    友人夥人毆傷其同梯朋友，被告友人之同夥亦因此遭警逮捕
    ，因被告友人與甲○○之朋友既方發生毆打並有人遭警逮捕
    情事，則被告友人找甲○○詢問其朋友下落，亦屬常情，尚
    難以此推論認係藉故支開證人甲○○。因此，單憑證人甲○
    ○之證詞，尚不足以證明其店內之金錢是被告所竊。
 (二).證人游志翔於原審證稱：係其要被告前往代取本件之排氣管
    ，其與排氣管所有人林勇禎原即係同住並同玩機車之至友，
    經常互換機車零件，本案排氣管2人亦曾互換，並知該排氣
    管置於乙○○處，當日係其送修機車需用排氣管，方請被告
    至乙○○店內代取，並送至其送修之機車行等情，核與證人
    林勇禎證稱確常互換機車零件，該排氣管亦曾與游志翔及被
    告互換使用，且互相換裝均無須告知，直接取用等語相符。
    又告訴人即證人乙○○證稱本案排氣管係林勇禎交付，游志
    翔亦在場，然究屬何人所有，其亦不清楚等語。再與被告對
    質後，乙○○除本案氣管外，另並告知還有組件，且係親將
    組件交被告手中後，告知要向林勇禎確認，被告始行離去，
    故被告辯稱其係為游志翔代取並自認毋須再行確認而自行離
    去，並非不可採，是尚難認被告有何不法所有意圖。另行動
    電話部分，告訴人乙○○係於欲使用時，方發現原於充電之
    行動電話遺失，然究係何時失竊？並不確定。至其稱曾撥打
    電話聽聞有被告之聲音，然此僅係告訴人乙○○之主觀感覺
    ，尚難以此推論確係被告持有該行動電話。
 (三).綜上所論，本件檢察官所舉證據無法證明被告犯罪，此外亦
    查無其他不利於被告之事證。原審以不能證明被告犯罪為由
    ，諭知被告無罪之判決，並無不當。檢察官上訴指摘原審判
    斷不當，為無理由，應予駁回。
三、被告經合法傳喚，無正當理由不到庭，爰不待其陳述逕行判
    決。
四、適用之法律：
    刑事訴訟法第371條、第368條。
本案經檢察官柯麗鈴到庭執行職務
中    華    民    國    95    年    9    月    22    日
                  刑事第十三庭  審判長法  官 曾德水
                                      法  官 杜惠錦
                                      法  官 廖紋妤
以上正本證明與原本無異。
不得上訴。
                                      書記官 王增華
中    華    民    國    95    年    9    月    22    日


司法院資訊處製作；財團法人民間司法改革基金會備份。
